臺灣高等法院刑事判決
111年度上訴字第555號
上  訴  人  
即  被  告  黃○○



選任辯護人  林育生律師
上  訴  人  
即  被  告  甲○○


            乙○○


共      同
選任辯護人  謝岳龍律師
            劉博中律師
上列上訴人因家暴傷害等案件，不服臺灣桃園地方法院109年度
訴字第1140號，中華民國110年10月29日第一審判決（起訴案號
：臺灣桃園地方檢察署109年度偵字第18391號），提起上訴，本
院判決如下：
    主  文
上訴駁回。
甲○○、乙○○各緩刑貳年。
黃○○緩刑參年。
    事  實
一、甲○○為黃○○之表弟，2人屬家庭暴力防治法第3條第4款所定
    之家庭成員，乙○○為甲○○胞姊丙○○之友人。緣甲○○不滿黃○○
    於民國108年4月2日將丁○○（即甲○○之舅舅、黃○○之叔叔）
    送往臺北市立聯合醫院松德院區就醫並住院，而自丁○○於10
    8年6月24日離開該院松德精神護理之家後，黃○○拒不向甲○○
    透露丁○○之住處，且甲○○認為丁○○之身體健康狀況應至國立
    臺灣大學醫學院附設醫院（下稱臺大醫院）就醫，因戊○○（
    即甲○○胞兄己○○之妻）有黃○○斯時與丁○○同住位於桃園市○○
    區○○○街00號10樓租屋處（下稱黃○○龜山住處）之電梯及住
    處磁扣，甲○○、乙○○、丙○○及戊○○（下稱甲○○等4人）乃於1
    09年3月8日下午5時9分許，一同前往黃○○龜山住處，欲將丁○○帶離該處送往臺大醫院就醫，甲○○等4人（甲○○等4人所涉
    侵入住居部分，另由檢察官為不起訴處分）進入黃○○龜山住
    處後，甲○○、丙○○先與丁○○寒暄後欲帶丁○○離開，乙○○則先
    走至玄關處等待，黃○○見狀隨即趨前制止，黃○○先以左手牽
    起丁○○之右手，而後伸出右手擋在丁○○身體前方，再以左手
    環抱丁○○，欲將丁○○往屋內客廳方向帶，詎甲○○、乙○○竟共
    同基於傷害及強制之犯意聯絡，由甲○○推打黃○○，黃○○亦基
    於傷害之犯意與甲○○拉扯，丁○○則因重心不穩往後跌坐在地
    上，戊○○見狀欲將丁○○扶起，黃○○復將甲○○推往牆邊壓制，
    甲○○旋奮力將黃○○往客廳方向推，黃○○後退時絆到丁○○之腳
    ，黃○○因此往後跌在客廳地上，甲○○亦往前倒在黃○○身前，
    黃○○與甲○○拉扯欲起身之際，丙○○、戊○○則將丁○○扶起，甲○○旋將黃○○壓制在沙發上，黃○○則用腳踹踢甲○○，甲○○再上
    前與在沙發上之黃○○推擠拉扯，並徒手毆打黃○○，丙○○趁隙
    與乙○○一起將丁○○帶出上址，甲○○持續將黃○○壓制在沙發上
    ，並以右手抓住黃○○左腳，戊○○則在旁勸架，待甲○○放開黃
    ○○，黃○○從沙發上起身用手推開甲○○欲往門口方向走，甲○○
    則擋在黃○○前方與之發生推擠並推開黃○○，致黃○○往後跌坐
    在地，戊○○靠近欲扶起黃○○，黃○○隨即自行起身朝門口方向
    衝，甲○○再度靠近衝到玄關處之黃○○，甲○○與黃○○復在玄關
    處拉扯推擠，甲○○以此強暴手段，妨害黃○○行使自由離開上
    開住處之權利，戊○○在一旁一直喊「不可以」，嗣黃○○抽身
    外出欲尋找丁○○，而與甲○○一同搭電梯下樓，黃○○因在1樓
    未見到乙○○、丙○○及丁○○，乃搭電梯回到10樓欲走進其龜山
    住處，適躲藏在10樓安全門後方之乙○○、丙○○帶著丁○○出安
    全門欲搭電梯下樓，恰為黃○○發現，乙○○竟承前同一之傷害
    及強制犯意，以身體阻擋黃○○並要丙○○趕快帶丁○○搭乘電梯
    下樓，待丙○○與丁○○下樓後，乙○○復將黃○○壓制在地上，黃
    ○○則不斷掙扎欲起身（黃○○對乙○○所涉傷害及強制部分，另
    由檢察官為不起訴處分），戊○○則在旁叫乙○○「不要這樣子
    」，甲○○因無磁扣而從1樓樓梯跑上10樓自安全門後進入電
    梯口見狀隨即示意乙○○先離開，由甲○○接續前開傷害及強制
    犯意接手將黃○○壓制在地上，乙○○及甲○○以此強暴手段，妨
    害黃○○自由行動之權利，待乙○○、戊○○及照顧丁○○之外籍看
    護一起走樓梯下樓離開，甲○○方放開黃○○，黃○○因此受有右
    胸壁下部挫傷、左前臂挫傷、右膝挫傷、左中指擦傷及左側
    小腿鈍傷瘀青等傷害，甲○○則受有左肩鈍傷及雙上肢多處擦
    挫鈍傷等傷害。嗣丁○○於同日由丙○○帶往臺大醫院就醫，乙○○、戊○○及甲○○而後一同至臺大醫院與之碰面。
二、案經黃○○、甲○○訴由桃園市政府警察局龜山分局報請臺灣桃
    園地方檢察署檢察官偵查起訴。
    理  由
壹、程序方面：
(一)本院審理範圍：
　　原審判決判處被告甲○○、乙○○及黃○○（下稱被告3人）有罪
    在案，被告3人不服提起上訴，檢察官未提起上訴。公訴意
    旨另就被告黃○○所涉對告訴人甲○○之傷害犯行，除經認定有
    罪部分外，告訴人甲○○所受左手第2指鈍傷之傷勢亦為其所
    為，因認被告黃○○此部分亦涉犯刑法第277條第1項之傷害罪
    嫌，此部分業經原審不另為無罪諭知，而本案僅被告3人提
    起上訴，檢察官並未提起上訴，依現行刑事訴訟法第348條
    規定，原判決不另為無罪諭知部分，自非被告3人上訴範圍
    ，而不在本院審理範圍，合先敘明。
(二)按被告以外之人於審判外之言詞或書面陳述，除法律有規定
    者外，不得作為證據；又被告以外之人於審判外之陳述，雖
    不符合同法第159條之1至第159條之4之規定，但經當事人於
    審判程序同意作為證據，法院審酌該言詞陳述或書面陳述作
    成時之情況，認為適當者，亦得為證據。當事人、代理人或
    辯護人於法院調查證據時，知有第159條第1項不得為證據之
    情形，而未於言詞辯論終結前聲明異議者，視為有前項之同
    意，刑事訴訟法第159條第1項及第159條之5分別定有明文。
    查本案言詞辯論終結前，檢察官、被告甲○○、乙○○、黃○○及
    其等辯護人均未就本判決所引用之各該被告以外之人於審判
    外之陳述及所調查之證據主張有刑事訴訟法第159條第1項不
    得為證據之情形，而均同意作為證據（見本院卷第169-179
    頁），本院審酌該證據作成時並無違法及證明力明顯過低之
    瑕疵等情況，認為適當，應有證據能力。至於所引其餘非屬
    供述證據部分，既不適用傳聞法則，亦非公務員違背法定程
    序所取得，依刑事訴訟法第158條之4反面解釋，同具證據能
    力。
貳、實體方面：
一、認定犯罪事實所憑之證據及認定之理由：
(一)被告甲○○、乙○○部分：
 1、上開事實，業據被告甲○○、乙○○於本院準備程序及審理時坦
    承不諱（見本院卷一第126-128頁、本院卷二第187頁），並
    有證人即告訴人黃○○於警詢、偵查、原審準備程序及審理、
    本院準備程序及審理時、被告甲○○胞兄己○○配偶戊○○於警詢
    、偵查及原審審理時、被告甲○○胞姊丙○○於警詢及原審審理
    時證述明確（見偵卷第7-13、57-59、61-62、65-66、69-71
    、189-191頁、原審審訴卷第101-105頁、原審訴卷一第45-5
    0、248之1-40頁、原審訴卷二第35-72、110-111、259-297
    頁、本院卷第124-143、166-192頁）；復有監視錄影畫面光
    碟暨錄影畫面翻拍照片、告訴人黃○○提出之臺北榮民總醫院
    桃園分院受理家庭暴力驗傷診斷證明書及臺北榮民總醫院桃
    園分院診斷證明書、告訴人黃○○傷勢蒐證照片、臺灣臺北地
    方檢察署109年度偵字15297號不起訴處分書、告訴人黃○○報
    案之桃園市政府警察局龜山分局大華派出所受理各類案件紀
    錄表、受理刑事案件報案三聯單、原審110年2月8日勘驗黃○○龜山住處內之監視畫面結果勘驗筆錄及監視畫面翻拍截圖
    等在卷可稽（見偵卷第47、49、73-79、81-83、97、211-21
    3、215-219頁、原審訴卷一第51-56之8、248之24-42頁、原
    審訴卷三第1-333頁），足見被告甲○○、乙○○上開任意性之
    自白，核與事實相符，應堪採信。本件事證明確，被告甲○○
    、乙○○犯行洵堪認定，應依法論科。
 2、至被告甲○○、乙○○之辯護人原聲請傳喚證人丁○○、黃馨玉到
    庭證明被告甲○○、乙○○之犯罪動機，並考量該動機給予緩刑
    機會乙節，然本案被告甲○○、乙○○於本院準備程序及審理時
    均已坦承犯行；又被告甲○○、乙○○及其辯護人於本院審理時
    業已表示無其他證據提出（見本院卷二第184-185頁），且
    本案待證事實已臻明瞭；再者，本院業已給予被告甲○○、乙○○宣告緩刑之諭知（詳後述），是上開證據已無再調查之必
    要，附此說明。
(二)被告黃○○部分：　　
    訊據被告黃○○固不否認於上開時地與甲○○發生爭執之事實，
    惟矢口否認有何傷害犯行，辯稱：甲○○在我住處內推打我，
    我只是反抗，並沒有想傷害甲○○，因甲○○進來不到幾分鐘，
    就要把丁○○帶走，完全沒有跟我講一聲，我向前要抱住丁○○
    ，甲○○就將我推倒云云。辯護人為其辯稱：被告黃○○從頭到
    尾均係掙扎起身所為之反抗行為，並非出於傷害之意，被告
    黃○○沒有傷害行為，不清楚甲○○如何受傷，縱使被告黃○○有
    傷害行為，也是出於正當防衛。告訴人甲○○之鈍傷係自己撞
    到桌椅所致，與被告黃○○無關等節。經查：
 1、被告黃○○為告訴人甲○○之表哥，乙○○係甲○○胞姊丙○○之友人
    ，丁○○為甲○○之舅舅、黃○○之叔叔，戊○○為甲○○胞兄己○○之
    妻。因戊○○有黃○○龜山住處之電梯及住處磁扣，甲○○等4人
    於109年3月8日下午5時9分許，一同前往黃○○龜山住處，欲
    將丁○○帶離該處，甲○○等4人進入黃○○龜山住處，並帶走丁○○之際，黃○○為阻止甲○○等4人將丁○○帶離其住處，與甲○○發
    生爭執，且與甲○○互為推擠、拉扯等事實，業據被告黃○○於
    警詢、偵查、原審準備程序及審理、本院準備程序及審理時
    供述在卷（見偵卷第7-13、57-79、61-62、189-191、原審
    訴卷第248之1-42、卷二第259-297、本院卷一第125、卷二
    第189-190頁），並有證人即告訴人甲○○、同案被告乙○○於
    警詢、偵查、原審審理時、證人丙○○於警詢及原審審理時、
    證人戊○○於警詢、偵查及原審審理時證述翔實（見偵卷15-2
    3、68-71、153正反、189-191反頁、原審訴卷一第248之1-4
    0頁、原審訴卷二第73-110、280-286、292-296頁）；復有
    監視錄影畫面光碟暨錄影畫面翻拍照片、原審110年2月8日
    勘驗黃○○龜山住處內之監視畫面結果勘驗筆錄及監視畫面翻
    拍截圖等在卷可稽（見偵卷第73-78、原審訴卷一第51-56之
    8頁、原審訴卷三第1-333頁），是此部分事實，堪予認定。
    　　
 2、證人即告訴人甲○○於警詢時證稱：當天其實是有互相拉扯，
    我也有遭黃○○拉傷等語（見偵卷第17頁）；於原審審理時證
    稱：丁○○倒下去之後，我和我姐丙○○很緊張要彎下腰去扶丁○○起來，黃○○趁其彎腰時，將其肩部兩邊往後推向牆去撞牆
    ，因為我姊在我後方，我兩隻腳是平行的，所以其沒有支撐
    力，我在黃○○龜山住處屋內，因黃○○推其撞牆時，造成其背
    部及上肢受傷，其在屋內與黃○○拉扯之過程，因為戊○○站在
    我和黃○○中間，所以看得一清二楚，我不知道乙○○有沒有看
    到，我姊丙○○彎腰要去扶丁○○，我不知道丙○○有沒有看到黃
    ○○抓其的肩，但丙○○有看到黃○○抓著我撞牆，我在黃○○龜山
    住處外並沒有受傷等語（見原審訴卷二第91、97-98、101頁
    ）。
 3、證人丙○○於警詢時證稱：我弟甲○○及友人乙○○不是和黃○○打
    架，我有看到他們拉扯而已等語（見偵卷第65-66頁）；於
    原審審理時證稱：當時（見原審訴卷一第68之2頁勘驗筆錄
    附件截圖4）是我與甲○○要攙著丁○○，我想要給丁○○穿鞋子
    ，黃○○摟住丁○○的肩膀不讓丁○○離開，另一隻手就推甲○○，
    而後（見原審訴卷一第279頁圖五）因為我與甲○○彎下腰去
    扶丁○○，黃○○就趁其等扶丁○○沒有防備時，抓住甲○○的肩膀
    ，讓甲○○去撞牆等語（見原審訴卷一第248之38-248之40頁
    ）。
 4、經細譯證人即告訴人甲○○及證人丙○○上開證述內容，可認被
    告黃○○在其龜山住處內，確有將甲○○推向牆壁撞牆之行為。
    證人即告訴人甲○○於原審審理時具結擔保其證言之可信性，
    實無甘冒偽證罪嫌，說謊誣陷被告黃○○之可能及必要，是其
    前開證詞應屬可信。又證人丙○○於於法院具結擔保證詞之真
    實性，在負擔偽證罪責之心理壓力下作證，而前開證述內容
    甚為詳盡，堪信係出於其個人親身經歷見聞與認知所為之陳
    述，是證人丙○○之前揭證詞，應屬可信。
 5、再參以原審勘驗被告黃○○龜山住處內之監視畫面結果及監視
    畫面翻拍截圖（見原審訴卷一第51至56之8頁、卷三編號1至
    333截圖），足認甲○○、丙○○欲帶丁○○離開時，乙○○有先走
    至玄關處等待，黃○○見狀向前制止，伸出右手擋在丁○○身體
    前方，再以左手環抱丁○○，欲將丁○○往屋內客廳方向帶之際
    ，甲○○有推打黃○○，黃○○有與甲○○拉扯並將甲○○推往牆邊壓
    制，而後甲○○奮力將黃○○往客廳方向推，黃○○後退時絆到丁○○之腳，黃○○因此往後跌在客廳地上，此後黃○○與甲○○在客
    廳沙發推擠拉扯，甲○○將黃○○壓制在沙發上，黃○○則用腳踹
    踢甲○○，戊○○則在旁勸架，待甲○○放開黃○○，黃○○從沙發上
    起身欲往門口方向走，甲○○擋住黃○○與之發生推擠，黃○○再
    起身朝門口方向衝時，甲○○與黃○○復在玄關處拉扯推擠等事
    實，是被告黃○○所辯其無傷害甲○○之意云云，尚不足採信。
 6、告訴人甲○○受有左肩鈍傷及雙上肢多處擦挫鈍傷等傷害，有
    臺大醫院診斷證明書2份及急診病歷紀錄所附傷勢照片附卷
    足參（見偵卷第51-53頁、原審訴卷二第343-351頁），且告
    訴人甲○○於109年3月8日晚上6時25分許、同年月9日凌晨2時
    26分許，即至醫院急診，足認告訴人甲○○因被告黃○○之行為
    ，而受有上開傷害，且該等傷勢與本案案發經過、告訴人甲○○所指訴被告黃○○傷害身體之位置相互吻合，足認告訴人甲○○所受上開傷勢，確實係因被告黃○○之行為所致，彼此間具
    有因果關係。是被告黃○○之辯護人主張告訴人甲○○所受之左
    肩鈍傷及雙上肢多處擦挫鈍傷等傷害，係甲○○自己撞到桌椅
    所致，與被告黃○○無關云云，不足採信。
 7、至被告黃○○及其辯護人仍以前詞置辯，主張其為正當防衛乙
    節。按正當防衛必須對於現在不法之侵害始得為之，侵害業
    已過去，即無正當防衛可言。至彼此互毆，又必以一方初無
    傷人之行為，因排除對方不法之侵害而加以還擊，始得以正
    當防衛論。故侵害已過去後之報復行為，與無從分別何方為
    不法侵害之互毆行為，均不得主張防衛權（最高法院30年上
    字第1040號判例意旨參照）。而互毆係屬多數動作構成單純
    一罪而互為攻擊之傷害行為，縱令一方先行出手，而還擊之
    一方在客觀上苟非單純對於現在不法之侵害為必要排除之反
    擊行為，因其本即有傷害之犯意存在，則對其互為攻擊之還
    手反擊行為，自無主張正當防衛權之餘地（最高法院96年台
    上字第3526號判決意旨參照）。查被告黃○○為阻止丁○○遭告
    訴人甲○○帶走，被告黃○○與告訴人甲○○發生拉扯、推擠，被
    告黃○○又將告訴人甲○○推去撞牆，不論何人先行動手，相對
    一方亦均有多次拉扯、還擊之舉等情，業如前述，是被告黃
    ○○當係出於氣憤而反擊，難謂係單純出於自衛之意，至少已
    甚難分辨各次出手之動機，足徵被告黃○○並非單純基於防衛
    之意思抵擋攻擊，顯非必要排除侵害之反擊行為，而係具有
    傷害對方之犯意存在至明。被告黃○○所為既有傷害對方之故
    意存在，依上開說明，尚難主張屬正當防衛，是被告黃○○及
    其辯護人此部分所辯，並無可採。　　
 8、綜上所述，被告黃○○及其辯護人上開所辯尚不足採。本案事
    證已臻明確，被告黃○○犯行洵堪認定，應予以依法論科。
二、論罪之說明：
(一)被告甲○○係被告黃○○之表弟，被告甲○○對黃○○之傷害、強制
    行為，被告黃○○對甲○○之傷害行為，均係對彼此實施身體之
    不法侵害行為，核屬家庭暴力行為，並已該當家庭暴力防治
    法之家庭暴力罪，惟因該法對於家庭暴力罪並無科處刑罰之
    規定，爰依刑法相關規定論處。
(二)核被告甲○○及乙○○所為，均係犯刑法第277條第1項之傷害及
    第304條之強制等罪；被告黃○○所為，則係犯刑法第277條第
    1項之傷害罪。
(三)被告甲○○及乙○○就傷害、強制告訴人黃○○之犯行，有犯意聯
    絡及行為分擔，應論以共同正犯。
(四)被告甲○○、乙○○先後數次拉扯及推擠告訴人黃○○、妨害告訴
    人黃○○行使權利之時地密接，各行為之獨立性極為薄弱，應
    視為數個舉動之接續施行，分別論以接續犯之實質上一罪。
    被告黃○○數次推擠告訴人甲○○之時地密接，各行為之獨立性
    極為薄弱，應視為數個舉動之接續施行，論以接續犯之實質
    上一罪。被告甲○○及乙○○傷害告訴人黃○○之過程中，除使告
    訴人黃○○受有上開傷害，並妨害告訴人黃○○自由離去之權利
    ，係以一行為同時觸犯傷害、強制2罪名，為想像競合犯，
    應依刑法第55條規定，從一重之傷害罪處斷。
三、維持原判決及駁回上訴之理由：
(一)本院綜合調查證據結果，認原審以被告3人犯罪事證明確，
    據以論罪科刑，爰以行為人之責任為基礎，並審酌被告3人
    ，不思理性循合法途徑解決紛爭，被告甲○○、乙○○先由被告
    甲○○徒手毆打告訴人黃○○、妨害黃○○自由離開權利之行使，
    被告甲○○、乙○○復先後將黃○○壓制在黃○○住處外之電梯口地
    上，致告訴人黃○○受有傷害，侵害他人身體、自由法益，所
    為實屬不該，而被告黃○○不滿告訴人甲○○要帶走丁○○，即將
    甲○○推撞牆壁，使甲○○受有傷害，所為亦屬可議，且迄今亦
    未彌補告訴人黃○○、甲○○所受損害，態度實屬不佳，復考量
    被告甲○○等3人犯罪動機、目的、犯罪手段、犯罪時所受之
    刺激、犯後態度，告訴人黃○○、甲○○所受傷害之程度等一切
    情狀，就被告甲○○、乙○○、黃○○分別量處有期徒刑6月、4月
    、3月，並均諭知易科罰金之折算標準。經核原審之認事用
    法，均無違誤，量刑亦屬妥適。
(二)被告甲○○、乙○○上訴意旨略以：已經認罪，希望能從輕量及
    給予緩刑機會乙節。按量刑輕重，屬法院得依職權自由裁量
    之事項，苟其量刑已以行為人之責任為基礎，並斟酌刑法第
    57條各款所列情狀，在法定刑度內，酌量科刑，無偏執一端
    ，致明顯失出失入情形，自不得指為不當或違法（最高法院
    103年度台上字第291號、第331號判決意旨參照），且在同
    一犯罪事實與情節，如別無其他加重或減輕之原因，下級審
    量定之刑，亦無過重或失輕之不當情形，則上級審法院對下
    級審法院之職權行使，原則上應予尊重（最高法院85年度台
    上字第2446號判決意旨參照）。查本案原審量刑時，已以行
    為人之責任為基礎，審酌刑法第57條各款所列情狀而為刑之
    量定，其所為量刑並未逾越法定刑度，亦無違背公平正義之
    精神，客觀上不生量刑過重過輕之裁量權濫用，且原審既已
    詳細記載量刑審酌上揭各項被告之犯罪情節、造成被害人損
    害程度、被告犯罪後態度等一切情狀，並予以綜合考量後在
    法定刑內予以量刑，尚無違比例原則及罪刑相當原則，難認
    有何不當。至被告甲○○、乙○○於提起上訴後，於本院準備程
    序及審理時均坦承犯行，尚有悔意，業已給予被告甲○○、乙○○緩刑之機會（詳述如後）。是被告甲○○、乙○○上訴所指各
    節，均為無理由，均應予駁回。
(三)被告黃○○上訴意旨略以：我與丁○○同住在租屋處，由我照料，甲○○進門後一句話都沒有就要將丁○○帶走，且甲○○說於探訪前已謀劃如何將丁○○強行帶走、如何阻擋我，又家人互相探訪為何需全程手持手機錄影，甲○○等人其心可疑。我在猝不急防下突遭甲○○、乙○○先後行使強制力，我遭甲○○拉扯毆打之際，為抵抗掙脫甲○○之侵害，我並無傷害甲○○的故意。又證人丙○○與甲○○為姐弟關係，乙○○為關係緊密之友人，其等證言自有袒護及避重就輕之可能，且證人丙○○與我尚有諸多紛爭，其證述顯不可採。另因甲○○及乙○○欲強行帶走丁○○而於過程中對我加不法腕力，我為阻止丁○○遭強行帶走始有掙脫甲○○壓制之行為，難認我有傷害的故意，而縱使有推擠、拉扯的動作，也是在求脫身、把丁○○追回來，我的行為為正當防衛云云。惟查：依證人即告訴人甲○○、證人丙○○之證詞、原審勘驗黃○○龜山住處內之監視畫面結果、監視畫面翻拍截圖及告訴人甲○○受有左肩鈍傷及雙上肢多處擦挫鈍傷等情，足認被告黃○○與告訴人甲○○間，有如前述之互毆情事，並因被告黃○○之傷害行為造成告訴人甲○○受傷之事實。又證人丙○○業經法官告知偽證罪之刑責，並具結後始為作證，實無甘冒偽證、誣告罪刑責之風險，設詞誣陷被告黃○○之理。再者，被告黃○○非單純對於他方現在不法之推打為必要阻擋之反擊行為，而屬無從分別何方為不法侵害之互毆行為，自不成立正當防衛。是被告黃○○及其辯護人仍執前詞提起上訴，其所主張各節，均已論駁如上。綜上，本院衡酌原審已詳敘認定犯罪事實所憑之證據及認定之理由，經核並未悖於經驗及論理法則，是原審認定並無違誤。從而，被告黃○○上訴主張為無理由，應予駁回。　
四、緩刑之宣告：
(一)按受2年以下有期徒刑、拘役或罰金之宣告，而有下列情形
    之一，認以暫不執行為適當者，得宣告2年以上5年以下之緩
    刑，其期間自裁判確定之日起算：一、未曾因故意犯罪受有
    期徒刑以上刑之宣告者，刑法第74條第1項第1款定有明文。
    次按緩刑係附隨於有罪判決的非機構式之刑事處遇，其主要
    目的在達成受有罪判決之人，在社會中重新社會化之人格重
    建功能。再者，緩刑制度首重再犯罪的預防，唯有對受判決
    人本身有充分瞭解，例如依其過去生涯，可知犯罪行為人所
    曾接受的教育，從犯罪的狀態瞭解行為人的行為動機、目的
    ，從犯罪後態度推知行為人對其行為的看法，從生活狀況與
    環境推測其將來的發展等，才能判斷其在緩刑期間，與之後
    的生活中是否會再犯罪。亦即藉由前述各種因素對犯罪行為
    人為整體評價，作為法院判斷該行為人是否適宜被宣告緩刑
    ，以及進一步依據個案情況決定緩刑期間，及所應採取的積
    極協助措施，並將之作為緩刑宣告的負擔或條件（最高法院
    101年度台上字第5586號判決意旨參照）。
(二)查被告3人先前未曾因故意犯罪而受有期徒刑以上刑之宣告
    ，分別有其等之本院被告前案紀錄表可參。審酌本案起因係
    親友間為對照顧第三人丁○○生活起居之紛爭，被告3人固然
    未採取適當之方式與告訴人黃○○、甲○○理性溝通，而本於主
    觀自行認知之善意，致生本案憾事，是倘若執行本案刑罰，
    雖有使被告3人另受苦痛之作用，但對於被告3人與告訴人黃
    ○○、甲○○間之後續關係之平靜並無助益，甚而因為刑罰執行
    完畢後，更有害被告3人特別預防之目的；又被告甲○○、乙○○於本院準備程序及審理時，均業已坦承全部犯行；且被告3
    人經此偵、審教訓，應能知所警惕而無再犯之虞。因認被告
    3人所處之刑以暫不執行為適當，爰分別依刑法第74條第1項
    第1款，就被告甲○○、乙○○部分，各宣告緩刑2年，就被告黃
    ○○部分，宣告緩刑3年，以啟自新。
據上論斷，應依刑事訴訟法第368條，刑法第74條第1項第1款，
判決如主文。
本案經檢察官林郁芬偵查起訴，檢察官張瑞娟到庭執行公訴。　
中　　華　　民　　國　　111 　年　　6 　　月　　28　　日
　　　　　　　　　刑事第十七庭  審判長法　官  鄭水銓  
　　　　　　　　　　　　　　　　　    法　官  沈君玲  
　　　　　　　 　 　　　　　　　　　　法　官  姜麗君  
以上正本證明與原本無異。
如不服本判決，應於收受送達後20日內向本院提出上訴書狀，其
未敘述上訴之理由者並得於提起上訴後20日內向本院補提理由書
（均須按他造當事人之人數附繕本）「切勿逕送上級法院」。
                                      書記官  許俊鴻
中　　華　　民　　國　　111 　年　　6 　　月　　29　　日
附錄本案論罪科刑法條全文　　　　
刑法第277條
傷害人之身體或健康者，處5 年以下有期徒刑、拘役或50萬元以
下罰金。
犯前項之罪，因而致人於死者，處無期徒刑或7 年以上有期徒刑
；致重傷者，處3 年以上10年以下有期徒刑。
刑法第304條
以強暴、脅迫使人行無義務之事或妨害人行使權利者，處3 年以
下有期徒刑、拘役或9,000 元以下罰金。
前項之未遂犯罰之。